【裁判字號】    98,上易,527
【裁判日期】    981008
【裁判案由】    竊盜
【裁判全文】
臺灣高等法院高雄分院刑事判決         98年度上易字第527號
上  訴  人  臺灣屏東地方法院檢察署檢察官
被      告  寅○○
                    現於臺灣高雄監獄執行中
被      告  辛○○
上列上訴人因被告竊盜案件，不服臺灣屏東地方法院98年度易字
第301 號中華民國98年5 月22日第一審判決（起訴案號：臺灣屏
東地方法院檢察署97年度偵字第8455號），提起上訴，本院判決
如下：
    主  文
上訴駁回。
    事  實
一、寅○○前於民國94年間因施用毒品案件，經臺灣屏東地方法
    院以94年度訴字第316 號判決判處有期徒刑10月確定；同年
    間又因施用毒品案件，經本院以95年度上訴字第1024號判決
    判處有期徒刑1 年2 月確定；再於95年間因詐欺案件，經臺
    灣屏東地方法院以95年度簡上字第185 號判決判處有期徒刑
    8 月確定，上開二案嗣經臺灣屏東地方法院以96年度聲減字
    第1029號裁定分別減為有期徒刑7 月、4 月，應執行有期徒
    刑10月確定，並與前開施用毒品案件接續執行，於96年10月
    6 日執行完畢。辛○○前於93年間因偽造文書案件，經臺灣
    士林地方法院以93年度士簡字第944 號判決判處有期徒刑3
    月確定，於93年12月29日執行完畢。
二、寅○○基於不法所有之意圖，本於竊盜之犯意，於97年7 月
    24日中午某時，在高雄縣林園鄉○○○路中華電信門口，見
    丁○○所有之車牌號碼680-DAC 號光陽牌重型機車停放於該
    處，竟持自備鑰匙（未據扣案）加以竊取（機車置物箱內有
    丁○○所有之NOKIA 手機1 支、序號：000000000000000 ，
    業已發還丁○○）竊取後將上開機車供己代步使用，並將竊
    得之手機交予不知情之子曾德文使用。復又與辛○○共同基
    於不法所有之意圖之犯意聯絡，先共乘車牌號碼D7-8838 號
    自用小客車外出，分別於如附表所示之時間、地點，搜尋可
    行竊之機車後，由寅○○單獨下車，以其自備之鑰匙（未據
    扣案）竊取如附表所示人士之機車，辛○○則於車上把風，
    俟寅○○行竊得手後再通知辛○○駕駛上開自用小客車至銷
    贓處所等候接應。而寅○○變賣贓物後，則將部分變賣所得
    分予辛○○。嗣為警循線查獲另案，於犯罪偵查機關尚未發
    覺上情前，由辛○○主動向警方自首而得悉上情。
三、案經辛○○自首、屏東縣政府警察局屏東分局報告臺灣屏東
    地方法院檢察署偵查起訴。
    理  由
一、上揭犯罪事實，業據被告辛○○於原審及本院審理時坦承不
    諱，被告寅○○則承認有取丁○○之機車（含其內手機等物
    ），惟否認附表所示之竊盜行為，辯稱：我並未與辛○○共
    同竊取附表所示之物云云；惟其確有竊取附表所示之機車，
    業經證人即共同被告辛○○於警詢、偵訊中證述明確，且被
    告寅○○於原審審理及本院準備程序中亦坦承此部分犯行，
    足認證人辛○○之指述非虛；此外，並有證人曾德文所證手
    機來源一事互核一致，及證人即被害人丁○○、子○○、己
    ○○、壬○○、戊○○、丙○○、王彥、癸○○、卯○○
    、丑○○、甲○○、庚○○、乙○○於警詢所證其等機車失
    竊情節互核一致，並有事實欄所載失竊機車車輛協尋電腦輸
    入單13紙、97年8 月3 日（即附表編號一）架設於屏東縣萬
    丹路一段60號監視器之監視錄影畫面、丁○○之手機贓物認
    領保管單、0000000000號（即上開丁○○手機門號）通聯紀
    錄查詢單、手機照片5 幀、查獲現場照片4 紙在卷可按，綜
    上所述，足見被告寅○○所辯係卸責之詞，不足採信。本案
    事證明確，被告寅○○與被告辛○○竊盜犯行，均堪認定。
二、核被告寅○○、辛○○所為均係犯刑法第320 條第1 項之竊
    盜罪。公訴意旨認被告2 人就附表所示之犯行均為攜帶兇器
    竊盜，惟被告於原審供承其竊取機車均係以其自備磨製之鑰
    匙為之，雖證人辛○○證稱被告寅○○竊取機車時均攜帶T
    型板手，惟其非實際下手行竊之人，是否可確知被告寅○○
    行竊方式亦非無疑。復查本件係因查獲另案而由被告辛○○
    向警方自首因而得悉，雖另案扣得T 型板手，然無從據此認
    定該把T 型板手即被告寅○○供犯附表所示之犯行而使用，
    此外被告寅○○供承所使用之鑰匙未據扣案，無從認定是否
    為兇器，復無其他證據被告2 人犯附表之罪時攜帶兇器為之
    ，公訴人認被告涉犯為刑法第321 條第1 項第3 款之加重竊
    盜罪，尚有未合，惟因二者基本社會事實同一，爰依法變更
    起訴法條。被告寅○○、辛○○就附表所示12次竊盜犯行，
    有犯意聯絡、行為分擔，為共同正犯。被告2 人有事實欄所
    載之前案紀錄，有被告2 人之臺灣高等法院被告前案紀錄表
    在卷可考，其等均受有期徒刑執行完畢後，5 年內故意再犯
    本件有期徒刑以上之各罪，皆為累犯，均應依47條第1 項加
    重其刑。又被告辛○○於犯罪未發覺前主動向警方坦認附表
    所示之犯行，並直至本院審理時均坦承不諱，有員警之偵查
    報告及本院筆錄在卷可參（警卷第2 頁），是其合於自首之
    要件，均應依刑法第62條前段減輕其刑，其就附表所示之犯
    行，有上開加重減輕之事由，爰依法先加後減之。被告寅○
    ○、辛○○所犯上開各罪，犯意各別、行為互殊，應予分論
    併罰。
三、原審因而適用刑法第28條、第320 條第1 項、第47條第1 項
    、第62條前段、第51條第5 款，刑法施行法第1 條之1 規定
    ，並審酌被告2 人素行非佳，不思以己力賺取所需，為供花
    用竟任意竊取他人財物，未尊重他人財產權，法紀觀念淡薄
    ，破壞社會秩序，並兼衡被害人之損害及念其等犯後坦認犯
    行（被告寅○○於原審有坦承犯行），態度尚佳、生活狀況
    、智識程度及公訴人之求刑等一切情狀，並依公訴人於原審
    審理時所求處之刑度，分別量處「寅○○犯竊盜罪，累犯，
    處有期徒刑肆月；又共同犯竊盜罪，共拾貳罪，均累犯，各
    處有期徒刑伍月。應執行有期徒刑貳年陸月。辛○○共同犯
    竊盜罪，均累犯，共拾貳罪，各處有期徒刑月，應執行有
    期徒刑捌月。」，及敘明被告寅○○所有，供犯本案所用之
    自製鑰匙，未據扣案，已為被告寅○○所丟棄，業據其供承
    在卷（原審卷第86頁），且非違禁物，復無證據證明現仍存
    在，爰不為沒收之諭知。核其認事用法，並無不合，量刑亦
    屬妥適，檢察官上訴意旨認原判決量刑過輕，並無理由，應
    予駁回。
據上論斷，應依刑事訴訟法第368條，判決如主文。
本案經檢察官林敏惠到庭執行職務。
中    華    民    國    98    年    10    月    8     日
                  刑事第一庭    審判長法  官  周賢銳
                                      法  官  施柏宏
                                      法  官  黃仁松
以上正本證明與原本無異。
不得上訴。
中    華    民    國    98    年    10    月    9     日
                                      書記官  林家煜
附錄本判決論罪科刑法條：
中華民國刑法)第320條
意圖為自己或第三人不法之所有，而竊取他人之動產者，為竊盜
罪，處5 年以下有期徒刑、拘役或 5 百元以下罰金。
意圖為自己或第三人不法之利益，而竊佔他人之不動產者，依前
項之規定處斷。
前二項之未遂犯罰之。
附表：
┌──┬─────┬──────────────────┬───┬────────┐
│編號│時      間│地                                點│被害人│竊取之物品      │
├──┼─────┼──────────────────┼───┼────────┤
│1   │97年8月3日│屏東縣萬丹鄉○○路○段60號          │子○○│車牌號碼922-CDN │
│    │中午11時許│                                    │      │號機車          │
├──┼─────┼──────────────────┼───┼────────┤
│2   │97年8月5日│屏東縣潮州鎮力行巷御書房文化廣場旁  │己○○│車牌號碼855-DYS │
│    │上午9時許 │                                    │      │號機車          │
├──┼─────┼──────────────────┼───┼────────┤
│3   │97年8月5日│高雄縣林園鄉○○路○ 段2 號統一超商前│壬○○│車牌號碼878-DYY │
│    │下午4時許 │                                    │      │號機車          │
├──┼─────┼──────────────────┼───┼────────┤
│4   │97年8月6日│屏東市○○街30號統一超商旁          │戊○○│車牌號碼PL6-187 │
│    │下午1時許 │                                    │      │號機車          │
├──┼─────┼──────────────────┼───┼────────┤
│5   │97年8月6日│高雄縣林園鄉○○路○ 段與文賢南路口統│丙○○│車牌號碼395-CEK │
│    │下午3時許 │一超商旁                            │      │號機車          │
├──┼─────┼──────────────────┼───┼────────┤
│6   │97年8月6日│屏東市○○路446 號                  │王彥│車牌號碼050-CDP │
│    │下午4時許 │                                    │      │號機車          │
├──┼─────┼──────────────────┼───┼────────┤
│7   │97年8月7日│高雄縣林園鄉○○○路165 巷口        │癸○○│車牌號碼180-CCB │
│    │下午3時許 │                                    │      │號機車          │
├──┼─────┼──────────────────┼───┼────────┤
│8   │97年8月8日│屏東市○○路○段223 號騎樓前        │卯○○│車牌號碼533-CAR │
│    │下午2時許 │                                    │      │號機車          │
├──┼─────┼──────────────────┼───┼────────┤
│9   │97年8月9日│屏東縣潮州鎮○○路117 號金石堂書店前│丑○○│車牌號碼169-BFC │
│    │中午12時40│                                    │      │號機車          │
│    │分至下午1 │                                    │      │                │
│    │時5分間之 │                                    │      │                │
│    │某時      │                                    │      │                │
├──┼─────┼──────────────────┼───┼────────┤
│10  │97年8月13 │高雄縣林園鄉○○路83 巷1號          │甲○○│車牌號碼769-CTS │
│    │日下午1時 │                                    │      │號機車          │
│    │許        │                                    │      │                │
├──┼─────┼──────────────────┼───┼────────┤
│11  │97年8月14 │高雄縣大寮鄉○○村○○路2 巷14弄2 號│庚○○│車牌號碼BMB-059 │
│    │日下午5時 │旁                                  │      │號機車          │
│    │30分至翌日│                                    │      │                │
│    │（15日）上│                                    │      │                │
│    │午8時間之 │                                    │      │                │
│    │某時      │                                    │      │                │
├──┼─────┼──────────────────┼───┼────────┤
│12  │97年8月18 │屏東縣潮州鎮○○路144 號誠昌藥局前  │乙○○│車牌號碼963-CMB │
│    │日上午9時 │                                    │      │號機車          │
│    │許        │                                    │      │                │
└──┴─────┴──────────────────┴───┴────────┘


司法院資訊處製作；財團法人民間司法改革基金會備份。
